【裁判字號】    90,裁,367
【裁判日期】    900531
【裁判案由】    聲請停止執行
【裁判全文】
最  高  行  政  法  院  裁  定                      九十年度裁字第三六七號
    抗  告  人  甲○○
右抗告人與相對人屏東縣政府間因水土保持事件，抗告人不服高雄高等行政法院中華
民國九十年三月二十六日九十年度停字第五號裁定，提起抗告，本院裁定如左︰
    主  文
抗告駁回。
抗告訴訟費用由抗告人負擔。
    理  由
一、本件抗告人於原審聲請意旨略以：相對人以抗告人未先擬具水土保持計畫書送主
管機關核定，即擅自開挖屏東縣獅子鄉○○段一一四四、一一四五、一二六三、一二
六六、一二六六－一地號等五筆山坡地、濫伐林木、超限利用種植荔枝及改良芒果等
作物，興建水池二座，改變部分地形地貌，違規使用面積約四公頃，案經屏東縣獅子
鄉公所於民國（下同）八十八年五月二十六日查報，相對人於同年六月十七日派員會
同獅子鄉公所、屏東縣警察局枋寮分局及內獅派出所人員會勘屬實，乃據以裁處罰鍰
新臺幣（下同）二十萬元，並限於八十八年八月三十一日前完成改正。抗告人不服，
提起訴願遭決定駁回，乃提起行政訴訟。並以抗告人並非上述土地之承租人亦非使用
人，原處分裁罰之對象錯誤，然相對人業已通知原告就本件之罰鍰限期於八十九年十
二月十日繳納，逾期移送法院強制執行，如此將對抗告人之權益發生難於回復之損害
，故請求裁定停止原處分關於罰鍰部分之執行等語。
二、原審裁定以：本件抗告人係就相對人八十八年七月二十二日八八屏府民原經字第
一二八○八○號處分書中裁處二十萬元罰鍰部分，以如未限期繳納將被移送強制執行
為由，聲請停止執行。惟查系爭二十萬元之罰鍰處分，係屬金錢之裁罰處分，縱不停
止執行，於一般社會通念上，亦不會達到回復困難之程度，是該罰鍰處分之執行並不
會發生日後難於回復之損害，故抗告人聲請停止該罰鍰處分之執行，核與行政訴訟法
第一百十六條第二項前段規定之停止執行要件不合，駁回聲請。
三、按「原處分或決定之執行，除法律另有規定外，不因提起行政訴訟而停止。」、
「行政訴訟繫屬中，行政法院認為原處分或決定之執行，將發生難於回復之損害，且
有急迫情事者，得依職權或依聲請裁定停止執行。但於公益有重大影響，或原告之訴
在法律上顯無理由者，不得為之。」行政訴訟法第一百十六條第二項定有明文。而所
謂難以回復之損害，係指其損害不能回復原狀，或不能以金錢賠償，或在一般社會通
念上，如為執行可認達到回復困難之程度而言。本件抗告人因水土保持事件，經相對
人以八十八年七月二十二日屏府民原經字第一二八○八○號處分書裁處罰鍰二十萬元
，其執行之標的為金錢（罰鍰）；而關於金錢給付義務之執行，將來仍可以金錢償還
，自無發生難以回復之損害可言。原審駁回抗告人之聲請，於法洵無違誤。抗告意旨
主張：執行結果勢必查封拍賣抗告人之不動產以資抵償，形成財產易主，已達回復困
難之程度云云，揆諸上開說明，非有理由。抗告意旨另謂：抗告人並非違規使用土地
之當事人；各該土地亦非伊配偶張葉麗英承租範圍，刑事部分業經臺灣屏東地方法院
判決無罪確定，原處分有重大瑕疵，將來再向處分機關求償徒增訟累，影響抗告人權
益至鉅云云。惟此乃原處分有無違法，應否予以撤銷之問題，並非原處分得以聲請停
止執行之法定事由。綜上所述，本件抗告非有理由，應予駁回。
據上論結，本件抗告為無理由，依行政訴訟法第二百七十二條、第一百零四條、民事
訴訟法第四百九十二條第一項、第九十五條、第七十八條，裁定如主文。
中    華    民    國     九十        年      五      月     三十一      日
                    最 高 行 政 法 院  第 五 庭
                                審 判 長 法  官      廖  政  雄
                                         法  官      趙  永  康
                                         法  官      林  清  祥
                                         法  官      鍾  耀  光
                                         法  官      姜  仁  脩
右  正  本  證  明  與  原  本  無  異
                                         法院書記官  張  雅  琴
中    華    民    國     九十        年      五      月     三十一      日


司法院資訊處製作；財團法人民間司法改革基金會備份。
